# 利息资本化率

提问人：18201792775 时间：2019-11-08 06:30:16
请问在建工程项目的利息资本化率，既有一般借款，同时有专门借款，分别计算出一般借款和专门借款的利息资本化金额后，怎么计算项目的利息资本化率

回答人：chenyiwei
根据借款费用准则规定，“为购建或者生产符合资本化条件的资产而借入专门借款的，应当以专门借款当期实际发生的利息费用，减去将尚未动用的借款资金存入银行取得的利息收入或进行暂时性投资取得的投资收益后的金额确定”；“为购建或者生产符合资本化条件的资产而占用了一般借款的，企业应当根据累计资产支出超过专门借款部分的资产支出加权平均数乘以所占用一般借款的资本化率，计算确定一般借款应予资本化的利息金额。资本化率应当根据一般借款加权平均利率计算确定”。
据此，只有一般借款费用的资本化才会用到资本化率，专门借款的利息资本化不涉及资本化率。